最高法院刑事裁定　　　　　　　　　　111年度台抗字第230號
抗　告　人　劉錦松
 
 
 
上列抗告人因加重詐欺案件，不服臺灣高等法院臺中分院中華民
國110年12月28日定應執行刑之裁定（110年度聲字第2976號），
提起抗告，本院裁定如下：
    主  文
抗告駁回。
    理  由
一、裁判確定前犯數罪者，併合處罰之。又數罪併罰，有二裁判
    以上者，依刑法第51條之規定，定其應執行之刑。且數罪併
    罰，宣告多數有期徒刑者，於各刑中之最長期以上，各刑合
    併之刑期以下，定其刑期，但不得逾30年，同法第50 條第1
    項前段、第51 條第5款、第53條規定甚明。又按執行刑之量
    定，係事實審法院自由裁量之職權，倘其所酌定之執行刑，
    並未違背刑法第51條各款或刑事訴訟法第370 條第2、3項所
    定之方法或範圍（即法律之外部性界限），亦無明顯違背公
    平、比例原則或整體法律秩序之理念者（即法律之內部性界
    限），即不得任意指為違法或不當。
二、本件原裁定以抗告人劉錦松因加重詐欺案件，經法院先後判
    處如其附表（下稱附表）各編號所示之刑確定（其中附表編
    號1至2所示之罪，業經臺灣高雄地方法院以109 年度聲字第
    2354號裁定定應執行有期徒刑10月確定；另附表編號3 之判
    決確定日期欄為110 年9月30日，誤載為110年7月8日，應予
    更正），合於定應執行刑之規定。又附表編號1至2所示之罪
    所處之有期徒刑為得易科罰金，附表編號3 所示之罪所處之
    有期徒刑為不得易科罰金。經抗告人請求由檢察官聲請定其
    應執行刑，核屬正當，爰審酌抗告人所犯均為詐欺類型犯罪
    、各犯罪行為之不法及罪責程度、各罪之關聯性、犯罪情節
    、次數及行為態樣，數罪所反應抗告人之人格特性與傾向、
    對其施以矯正之必要性等，為整體非難評價，並參酌曾定應
    執行刑部分之折算比例，通知抗告人陳述意見，由抗告人之
    女代為表示意見等總體情狀，予以綜合判斷，而定應執行有
    期徒刑4 年，既在定應執行刑各罪中之最長期以上，各罪合
    併之刑期以下，及未滿上述定應執行刑加計附表編號3 所示
    之有期徒刑，並未逾越法律之界限，亦無濫用裁量權情形，
    經核尚無違誤。
三、抗告意旨並未具體指摘原裁定究有何不當或違法，徒就數罪
    併罰定應執行刑之制度，抒發個人見解，並請求從輕更定其
    應執行之刑，係屬對原審裁量職權之適法行使，依憑己意，
    任意指摘，難認有據。本件抗告為無理由，應予駁回。
據上論結，應依刑事訴訟法第412條，裁定如主文。
中    華    民    國   111    年    2     月    16    日
                  刑事第八庭審判長法  官  李  英  勇  
                                  法  官  洪  兆  隆  
                                  法  官  楊  智  勝  
                                  法  官  吳  冠  霆  
                                  法  官  邱  忠  義  
本件正本證明與原本無異
                                  書記官
中    華    民    國   111    年    2     月    17    日